【裁判字號】    98,重上,17
【裁判日期】    990825
【裁判案由】    損害賠償
【裁判全文】
臺灣高等法院高雄分院民事判決          98年度重上字第17號
上  訴  人  周秀瑜原名周心玫.
訴訟代理人  林石猛律師
            張競文律師
上  訴  人  乙○○
            高雄汽車客運股份有限公司
法定代理人  甲○○
上列二人共同
訴訟代理人  洪士宏律師
            林易玫律師
上列當事人間請求損害賠償事件，上訴人對於民國97年12月31日
臺灣高雄地方法院96年度重訴字第12號第一審判決提起上訴，本
院於民國99年8 月11日言詞辯論終結，判決如下：
    主  文
原判決關於駁回上訴人周秀瑜後開第二項之訴部分，暨訴訟費用
（確定部分除外）之裁判均廢棄。
上訴人乙○○及高雄汽車客運股份有限公司應再連帶給付上訴人
周秀瑜新台幣壹佰捌拾捌萬捌仟玖佰零肆元，及自民國九十五年
十月六日起至清償日止按週年利率百分之五計算之利息。
上訴人周秀瑜其餘上訴，及上訴人乙○○、高雄汽車客運股份有
限公司之上訴均駁回。
第一審（確定部分除外）訴訟費用，由上訴人乙○○、高雄汽車
客運股份有限公司連帶負擔百分之八十五，餘由上訴人周秀瑜負
擔；第二審訴訟費用關於上訴人周秀瑜上訴部分，由上訴人乙○
○、高雄汽車客運股份有限公司連帶負擔百分之六十三，餘由上
訴人周秀瑜負擔；關於上訴人乙○○、高雄汽車客運股份有限公
司上訴部分，由上訴人乙○○、高雄汽車客運股份有限公司連帶
負擔。
    事 實 及 理 由
一、本件上訴人周秀瑜起訴主張：上訴人乙○○受僱於上訴人高
    雄汽車客運股份有限公司（下稱高雄客運公司）擔任司機，
    乙○○於民國93年12月10日下午4 時45分許，駕駛高雄客運
    公司所有之車號FU-050號營業大客車（下稱系爭大客車）沿
    高雄市○○區○○路由東向西行駛，行經建工路654 號前時
    ，適有同向由周秀瑜（原名周心玫）騎乘車號YCQ-333 號機
    車（下稱系爭機車）後搭載訴外人曾秀婷行駛於系爭大客車
    之右側，乙○○理應注意兩車併行之安全間隔，並隨時採取
    必要之安全措施，竟疏未注意保持兩車併行之安全間隔，致
    系爭大客車右側車身擦撞系爭機車左後視鏡，周秀瑜因而人
    車倒地，受有腦震盪、頸扭傷（需頸圈保護固定）、肩胛骨
    骨折、左側臂神經叢損傷、左側第一及第二肋骨骨折合併血
    胸、耳後裂傷3 公分合併手術縫合等傷害，且左側臂神經叢
    嚴重損傷，致左手掌、左腕、左肘及左肩完全無力喪失功能
    之傷害，乙○○應賠償周秀瑜因本件交通事故所受之下列損
    害：(一)醫療費用新台幣（下同）340,467 元、醫療用品費3,
    780 元；(二)看護費用30,000元；(三)交通費用25,272元；(四)增
    加生活上需要之損害部分：周秀瑜因左手完全喪失機能，每
    月需前往財團法人私立高雄醫學大學附設中和紀念醫院（下
    稱高醫）骨科複診及復健科復健，看診費用每次150 元，來
    回車資300 元，每月12次，1 年共計144 次，每年需額外支
    出64,800元〔（300 元+150元）×144=64,800元〕；另每半
    年需至行政院國軍退除役官兵輔導委員會臺北榮民總醫院（
    下稱台北榮總）為神經修復治療，以維持神經之活性，避免
    萎縮，每次醫藥費為30,153元，而周秀瑜與其母親每次來回
    搭乘台北高雄之高鐵費用4,000 元，依此每年需額外支出68
    ,306元〔（30,153元+4,000元）×2=68,306元；上訴後，周
    秀瑜已減縮請求每次醫藥費及高鐵費用分別為26,608元、2,
    980 元〕，周秀瑜於本件交通事故發生時年20歲，尚有60.0
    7 年之餘命，請求自本件交通事故發生時起算30年之復健費
    用及神經修復治療費用，以霍夫曼公式扣除中間利息後，共
    計2,479,673 元〔（64,800元+68,306 元）×18.0000000=2
    , 479,673 元，元以下四捨五入〕；周秀瑜因本件交通事故
    而減少勞動能力100%，至退休尚有勞動年數40 餘 年，以周
    秀瑜已考取護理師執照，每月薪資30,000元計算，按霍夫曼
    公式扣除中間利息，共計8,031,514 元〔（30,000元×12）
    ×22.30976=8,031,514元，元以下四捨五入〕；(六)非財產上
    損害2,000,000 元，合計12,910,706元（344,247 元＋30,0
    00元+25,272 元+2,479,673元+8,031,514元+2,000,000元=1
    2,910,706 元），而高雄客運公司為乙○○之僱用人，自應
    負連帶損害賠償責任，為此，爰依侵權行為之法律關係提起
    本件訴訟，請求乙○○及高雄客運公司連帶賠償12,910,706
    元及其利息等語。聲明求為判決：(一)乙○○及高雄客運公司
    應連帶給付周秀瑜12,910,706元，及自起訴狀繕本送達翌日
    即95年10月6 日起至清償日止，按週年利率5%計算之利息。
    (二)願供擔保請准宣告假執行。
二、上訴人乙○○、高雄客運公司則以：乙○○就本件交通事故
    之發生並無過失，乙○○與高雄客運公司自毋庸負連帶賠償
    責件，縱乙○○有過失，周秀瑜就本件交通事故之發生亦應
    負擔50% 之過失責任，且其請求之金額過高等語置辯。並答
    辯聲明求為判決：(一)上訴人周秀瑜之訴及假執行之聲請均駁
    回。(二)如受不利之判決，願供擔保請准宣告免為假執行。
三、原審判決乙○○及高雄客運公司應連帶給付周秀瑜4,613,17
    5 元（包括醫療費用340,467 元、看護費用30,000元、交通
    費用6,816 元、復健費用386,329 元、減少勞動能力損害3,
    979,563 元及精神慰撫金500,000 元，共計5,243,175 元，
    於扣除周秀瑜已領取之強制汽車責任保險金額630,000 元後
    ，為4,613,175 元），及自95年10月6 日起至清償日止按年
    息5%計算之利息，而駁回周秀瑜其餘之訴。周秀瑜就部分敗
    訴、乙○○及高雄客運公司就敗訴部分均聲明不服，分別提
    起上訴，周秀瑜上訴聲明求為判決：(一)原判決關於駁回周秀
    瑜後開第二項請求部分廢棄。(二)上訴人乙○○、高雄客運公
    司應再連帶給付周秀瑜3,000,000 元，及自95年10月6 日起
    至清償日止按年息5%計算之利息。並答辯聲明求為判決: 駁
    回上訴人乙○○及高雄客運公司之上訴。上訴人乙○○及高
    雄客運公司上訴聲明求為判決：(一)原判決不利於乙○○、高
    雄客運公司部分廢棄。(二)上開廢棄部分，上訴人周秀瑜於第
    一審之訴及假執行之聲請均駁回。並答辯聲明求為判決: 駁
    回周秀瑜之上訴。（周秀瑜就其餘敗訴部分未聲明不服而告
    確定）。
四、兩造不爭執事項如下:
  (一)上訴人乙○○受僱於上訴人高雄客運公司，擔任司機，於93
    年12月10日下午4 時45分許，駕駛高雄客運公司所有之系爭
    大客車沿高雄市○○區○○路由東向西行駛，行經建工路65
    4 號前時，適有同向由上訴人周秀瑜（原名周心玫）騎乘系
    爭機車後搭載訴外人曾秀婷行駛於系爭大客車之右側，系爭
    大客車右側車身擦撞系爭機車左後視鏡，致周秀瑜人車倒地
    ，因而受有腦震盪、頸扭傷（需頸圈保護固定）、肩胛骨骨
    折、左側臂神經叢損傷、左側第一及第二肋骨骨折合併血胸
    、耳後裂傷3 公分合併手術縫合等傷害，且左側臂神經叢嚴
    重損傷，致左手掌、左腕、左肘以及左肩完全無力喪失功能
    之傷害。乙○○所犯業務過失傷害致人重傷罪，業經本院於
    96年2 月15日以95年度交上訴字第100 號判處有期徒刑8 月
    ，合併所犯業務過失傷害罪及肇事逃逸罪，定其應執行刑為
    有期徒刑l 年3 月而告確定。
  (二)上訴人周秀瑜因本件交通事故所受之傷害，除了左手尚需復
    健外，其餘均已治癒。
  (三)上訴人周秀瑜因本件交通事故受傷，已於97年6 月19日前支
    付看護費用30,000元、醫療費用340,467 元、醫療用品費用
    3,780 元，並已領取汽車強制責任保險金630,000 元。
  (四)上訴人周秀瑜慣用左手，並於94年9 月14日取得護理師執照
    。
  (五)上訴人周秀瑜請求減少勞動能力之損害，同意按每月薪資30
    ,000元計算損害金額。
五、兩造爭執事項如下: (一)上訴人乙○○就本件交通事故是否應
    負過失責任？上訴人周秀瑜是否與有過失？(二)上訴人周秀瑜
    得請求減少勞動能力之損害金額為何？(三)上訴人周秀瑜得請
    求增加生活上需要之費用（包括復健、治療費用及車資）為
    何？(四)上訴人周秀瑜得請求之精神慰撫金金額為何？茲就此
    爭執點分述如下:
（一）上訴人乙○○就本件交通事故是否應負過失責任？上訴人
      周秀瑜是否與有過失？
  1.按汽車行駛時，駕駛人應注意兩車併行之間隔，並隨時採取
    必要之安全措施，道路交通安全規則第94條第3 項定有明文
    。
  2.本件上訴人周秀瑜主張乙○○疏未注意兩車併行之安全間隔
    ，致其所駕駛之系爭大客車右側車身擦撞系爭機車左後視鏡
    ，伊因而人車倒地受傷，乙○○應就本件交通事故之發生負
    過失責任等情，乙○○及高雄客運公司則辯稱：乙○○就本
    件交通事故之發生並無過失，縱有過失，周秀瑜就本件交通
    事故之發生亦應負擔50% 之過失責任云云。經查，乙○○於
    93年12月10日下午4 時45分許，駕駛高雄客運公司所有之系
    爭大客車沿高雄市○○區○○路由東向西行駛，行經建工路
    654 號前時，適有同向由上訴人周秀瑜騎乘系爭機車後搭載
    訴外人曾秀婷行駛於系爭大客車之右側，系爭大客車右側車
    身擦撞系爭機車左後視鏡，致周秀瑜人車倒地等情，為兩造
    所不爭執，足見周秀瑜人車倒地係因系爭大客車右側車身擦
    撞系爭機車左後視鏡所致。又證人曾秀婷於原審94年度交訴
    字第138 號上訴人乙○○因本件交通事故所涉公共危險等刑
    事案件一案證稱：系爭大客車是從「後方」過來，伊與周秀
    瑜係被系爭大客車右側車身擦撞到系爭機車之左後視鏡，致
    人車倒地等語，有該筆錄在卷可稽（見該刑事卷影本第186
    頁），足證乙○○自後超車時，未保持安全間隔，為本件交
    通事故發生之原因，自應負完全過失責任，周秀瑜就本件交
    通事故之發生應無過失，參以原審刑事庭審理94年度交訴字
    第138 號一案時，曾將本案送請高雄市政府交通局車輛行車
    事故鑑定委員會及高雄市車輛行車事故覆議鑑定委員會鑑定
    ，鑑定結果亦均認上訴人乙○○自「後」超車未保持安全間
    隔，為肇事原因，上訴人無肇事原因，有鑑定意見書及覆議
    意見書在卷可參（見該刑事卷影本第124 頁、第148 頁），
    是乙○○就本件交通事故之發生應負完全過失責任，周秀瑜
    則無過失，應堪認定，乙○○及高雄客運公司辯稱：乙○○
    就本件交通事故之發生並無過失，縱有過失，周秀瑜就本件
    交通事故之發生亦應負擔50% 之過失責任云云，不足採信。
  3.次查，周秀瑜因本件交通事故而受有腦震盪、頸扭傷（需頸
    圈保護固定）、肩胛骨骨折、左側臂神經叢損傷、左側第一
    及第二肋骨骨折合併血胸、耳後裂傷3 公分合併手術縫合等
    傷害，且左側臂神經叢嚴重損傷，致左手掌、左腕、左肘以
    及左肩完全無力喪失功能之傷害等情，為兩造所不爭執，其
    所受之上開傷害與乙○○自後超車未保持安全間隔之過失間
    有相當因果關係，乙○○自應對周秀瑜之損害負賠償責任，
    又高雄客運公司既係被上訴人乙○○之僱用人，亦應依民法
    第188 條之規定，與乙○○負連帶賠償責任。
（二）上訴人周秀瑜得請求減少勞動能力之損害金額為何？
  1.查，本院就周秀瑜因本件交通事故致左手受傷，其因左手受
    傷所減少勞動能力之比率，送請高醫鑑定，高醫依「美國醫
    學會永久障礙評估指引」第五版鑑定結果認，周秀瑜屬全臂
    神經叢損傷，且感覺神經與運動神經均遭影響，故屬100%之
    上臂失能，換算成全人損失百分比為60% 等情，有該鑑定報
    告在卷可稽（見本院卷一第112 、113 頁），足見上訴人周
    秀瑜減少勞動能力之比率應為60% ，應堪認定，是周秀瑜主
    張其減少勞動能力之比率為100%云云，及乙○○及高雄客運
    公司辯稱：周秀瑜減少勞動能力之比率應為20% 云云，均屬
    無據，不足採信。
  2.次查，上訴人周秀瑜係73年11月13日生，於發生本件交通事
    故時係20歲又27日，距65歲退休，尚有44歲11個月，故其請
    求44年11個月之減少勞動能力損失，應予准許。又就周秀瑜
    請求減少勞動能力之損害部分，兩造同意按每月薪資30,000
    元計算損害，依霍夫曼公式扣除中間利息後，周秀瑜一次可
    得請求減少勞動能力之損害為5,161,748 元，其計算方式為
    ：44年部分可請求之金額按霍夫曼式扣除中間利息後，為5,
    099,873 元｛〔（30,000元×12）×23.610525 ×60% 〕＝
    5,099,873 元，元以下四捨五入｝；11個月部分可請求之金
    額按霍夫曼式扣除中間利息後，為61,875元｛〔（30,000元
    ×12）×0.3125×11/12 ×60% 〕＝61,875元｝，合計為5,
    161,748 元（5,099,873 元+61,875 元=5,161,748元），故
    上訴人周秀瑜上訴後於本院主張伊所受之勞動能力損害為5,
    080,026 元，於扣除原審判准之3,979,563 元後，請求乙○
    ○及高雄客運公司再連帶給付1,100,463 元等語，為有理由
    ，應予准許。
（三）上訴人周秀瑜得請求增加生活上需要之費用（包括復健、
      治療費用及車資）為何？
  1.查，上訴人周秀瑜因本件交通事故受傷，已於97年6 月19日
    前支付看護費用30,000元、醫療費用340,467 元、醫療用品
    費用3,780 元等情，為兩造所不爭執，故周秀瑜請求乙○○
    及高雄客運公司連帶給付上開金額，應予准許。
  2.復健費用：
    查，周秀瑜為避免左手臂肌肉繼續萎縮或關節攣縮，每週
      需復健3 次等情，為兩造所不爭執，並有高醫致原審及本
      院函在卷可證（見原審卷二第13頁、本院卷一第55頁），
      又周秀瑜有權選擇最有利其復健之醫療院所進行復健，尚
      難因其曾至住家附近之禾安診所復健，即認無論禾安診所
      之復健對周秀瑜是否有幫助，周秀瑜均不能再更改復健之
      醫療院所，是乙○○、高雄客運公司主張周秀瑜原在禾安
      診所復健，訴訟中始改至高醫復健，顯見其復健可在禾安
      診所進行，並無至高醫復健之必要云云，不足採信，上訴
      人請求自97年6 月19日起算30年，其每週至高醫復健3 次
      之費用，應予准許。
    次查，周秀瑜主張其至高醫復健，分別於98年9 月26日支
      付125 元、98年10月5 日支付125 元、98年10月13日支付
      325 元、98年10月20日支付125 元、98年10月27日支付12
      5 元、98年11月3 日支付125 元、98年11月10日支付125
      元、98年11月17日支付165 元、98年11月25日支付205 元
      等情，業據其提出收據為證（見本院卷一第130 至134 頁
      ），且為乙○○、高雄客運公司所不爭執，自堪認屬實，
      則周秀瑜於98年10月及同年11月因復健共支付1,320 元（
      125 元+325元+ 125 元+ 125 元+ 125 元+125元+165元+2
      05元=1,320元），每個月平均為660 元（1,320 元÷2=66
      0 元），一年為7,920 元（660 元×12=7,920元），應堪
      認定，周秀瑜主張應連同98年9 月26日所支付之125 元計
      算在內，平均2 個月之復健費為1,445 元（125 元+125元
      +325元+ 125 元+ 125 元+125元+ 125 元+165 元+205 元
      =1,445元），1 年復健費為8,670 元云云，不足採信。
    綜上，周秀瑜請求30年之復健費於依霍夫曼公式扣除中間
      利息後，其一次可得請求之金額為147,544 元（7,920 元
      ×18.0000000＝147,544 元，元以下四捨五入），逾此部
      分之請求，應屬無據。
  3.至高醫復健之計程車費用:
    周秀瑜主張伊至高醫復健需搭乘計程車，每次來回車資300
    元，每週3 次，依霍夫曼公式扣除中間利息後，30年之計程
    車費用共計871,852 元云云，為乙○○、高雄客運公司所否
    認。查，上訴人周秀瑜因本件交通事故所受之傷害，除了左
    手尚需復健外，其餘均已治癒等情，為兩造所不爭執，是周
    秀瑜既僅左手尚未復原外，其餘傷勢均已治癒，則周秀瑜至
    高醫復健應無搭乘計程車之必要，故其請求上開之計程車費
    ，不予准許。至於周秀瑜搭乘其他交通工具所需之費用，因
    周秀瑜未請求，本院無從審酌，併此明。
  4.至台北榮總所為神經修復治療費用及車資費用:
    查，周秀瑜主張其自93年12月28日起至94年1 年28日在台
      北榮總住院及手術，由其母親斐維真陪同來回高雄及台北
      ，共支付機票費用6,816 元等情，業據其提出台北榮總之
      收據、電子機票收據、及台北榮總致原審函為證（見原審
      交附卷第34、35、38頁，原審卷一第138 頁），核屬相符
      ，且為乙○○、高雄客運公司所不爭執，自堪認屬實，又
      周秀瑜於上開期間至台北榮總住院、手術，係發生本件交
      通事故後不久，當時傷勢大抵尚未完全復原，仍有由其母
      親陪同來回高雄及台北之必要，從而周秀瑜請求乙○○、
      高雄客運公司連帶給付上開機票費用6,816 元，應予准許
      。
    次查，原審曾向台北榮總函詢周秀瑜有無再繼續接受左臂
      神經修復治療之必要，及所需治療期間，經台北榮總函覆
      稱: 「．．．依據病歷記載，該病患（即周秀瑜）經手術
      及復健治療後，其左上肢運動功能有緩慢進步，必須繼續
      接受復健或維他命B 群等昂貴針劑注射，以促進或補充神
      經自我修復。因治療需持續進行，故無法預估所需時間或
      最後能復原程度。」（見原審卷一第138 頁），足見周秀
      瑜接受台北榮總之神經修復治療後，其左上肢運動功能已
      有緩慢進步，自仍有繼續治療之必要，故其請求30年之左
      臂神經修復治療費用，應予准許，乙○○、高雄客運公司
      辯稱: 周秀瑜在台北榮總所為神經修復治療僅係實驗性質
      ，應無必要云云，不足採信。
    又查，周秀瑜主張伊至台北榮總進行神經修復治療，已分
      別於95年、96年、97年、98年支付醫療費用30,153元、28
      ,455元、26,608元、30,830元，且伊每次搭乘高鐵至台北
      榮總，來回所需交通費用為1,490 元等情，業據其提出台
      北榮總之收據，及台北榮總致原審函所附之醫療費用明細
      表、暨周秀瑜所提出之台北榮總收據為證（見原審卷二第
      32、33頁、本院卷一第152 頁），並為乙○○、高雄客運
      公司所不爭執，自堪認屬實，是周秀瑜以上開已支付之最
      低治療費用26,608元及1,490 元車資，作為計算30年神經
      修復治療費用之標準，應屬有據。另周秀瑜主張伊至台北
      榮總進行神經修復治療需由伊母親陪同前往，伊每次需為
      伊母親支付高鐵來回費用1,490 元云云，為乙○○、高雄
      客運公司所否認，查，周秀瑜因本件交通事故所受之傷害
      ，除了左手尚需復健外，其餘均已治癒一節，為兩造所不
      爭執，是周秀瑜既僅左手尚未復原外，其餘傷勢均已治癒
      ，則周秀瑜至台北榮總治療應無由他人陪同前往之必要，
      故其請求其母親之高鐵費用，不予准許。準此，周秀瑜請
      求30年之神經修復治療費用於依霍夫曼公式扣除中間利息
      後，其一次可得請求之金額為523,446 元〔（26,608元+1
      ,490元）×18.0000000＝523,446 元，元以下四捨五入）
      〕，逾此部分之請求，應屬無據。
    綜上，周秀瑜可請求至台北榮總所為神經修復治療費用及
      車資費用共計530,262 元(6,816元+523,446元=530,262元
      ）。
（四）上訴人周秀瑜得請求之精神慰撫金金額為何？
      查，周秀瑜因本件交通事故而受有腦震盪、頸扭傷（需頸
      圈保護固定）、肩胛骨骨折、左側臂神經叢損傷、左側第
      一及第二肋骨骨折合併血胸、耳後裂傷3 公分合併手術縫
      合等傷害，且左側臂神經叢嚴重損傷，致左手掌、左腕、
      左肘及左肩完全無力喪失功能之傷害，其傷勢應屬嚴重，
      精神上當受有極大痛苦，本院斟酌周秀瑜之傷勢，本件交
      通事故之發生完全係因乙○○之過失所致，上訴人周秀瑜
      係五專畢業，現無工作及收入，亦無財產；上訴人乙○○
      係國中畢業，事故發生時，擔任司機，每月收入3 萬多元
      ，現遭高雄客運公司解僱，沒有工作及收入，有土地一筆
      ，高雄客運公司於94年度及95年度處於虧損狀態，此有稅
      務電子閘門財產所得調件明細表在卷可參等一切情狀，本
      院認為周秀瑜得請求精神慰撫金以1,000,000 元為適當，
      是周秀瑜上訴主張除了原審判准之精神慰撫金500,000 元
      外，再請求乙○○及高雄客運公司連帶給付500,000 元，
      應予准許。
（五）綜上，上訴人周秀瑜得請求乙○○及高雄客運公司連帶賠
      償之金額如下: 減少勞動能力損害5,080,026 元、看護費
      用30,000元、醫療費用340,467 元、醫療用品費用3,780
      元、復健費用147,544 元、至台北榮總所為神經修復治療
      費用及車資費用530,262 元、精神慰撫金1,000,000 元，
      共計7,132,079 元（5,080,026 元+ 30,000元+340,467元
      +3,780元+147,544元+530,262元+1,000,000元=7,132,079
      元），扣除周秀瑜已領取之汽車強制責任保險金630,000
      元後，周秀瑜得請求乙○○及高雄客運公司連帶賠償之金
      額為6,502,079 元（7,132,079 元－630,000 元=6,502,0
      79元），逾此部分之請求，應屬無據，不予准許。
六、綜上所述，周秀瑜本於侵權行為損害賠償請求權，請求乙○
    ○及高雄客運公司連帶給付6,502,079 元，及自起訴狀繕本
    送達翌日即95年10月6 日起至清償日止，按週年利率5%計算
    之利息，為有理由，應予准許。逾此部分所為之請求，為無
    理由，應予駁回。原審就上開應准許金額中之4,613,175 元
    本息部分，判決乙○○及高雄客運公司應如數給付，於法尚
    無不合，乙○○及高雄客運公司仍持前詞提起上訴，為無理
    由，應予駁回。又原審就上開應准許金額中之1,888,904 元
    本息部分，判決周秀瑜敗訴，尚有未洽，周秀瑜上訴求予廢
    棄改判，為有理由，爰由本院予以廢棄改判如主文第2 項所
    示。至於周秀瑜之請求不應准許部分，原審為其敗訴之判決
    ，經核於法並無不合，周秀瑜上訴意旨就此部分求予廢棄改
    判，為無理由，應予駁回。
七、據上論結，本件上訴人周秀瑜之上訴為一部有理由，一部無
    理由，上訴人乙○○及高雄客運公司之上訴為無理由，依民
    事訴訟法第450 條、第449 條第1 項、第79條、第78條、第
    85條第2 項，判決如主文。
中    華    民    國    99    年    8     月    25    日
                            民事第三庭
                                審判長法官  張國彬
                                法      官  吳登輝
                                法      官  鄭月霞
以上正本證明與原本無異。
周秀瑜不得上訴。
乙○○及高雄客運公司如對本判決上訴，須於判決送達後20日內
向本院提出上訴狀，其未表明上訴理由者，應於上訴後20日內向
本院提出上訴理由書（均須按他造當事人之人數附繕本）。上訴
時應提出委任律師或具有律師資格之人之委任狀，並依附註條文
規定辦理。如委任律師提起上訴者，應一併繳納上訴審裁判費。
中    華    民    國    99    年    8     月    25    日
                                書  記  官  白  蘭
附註：
民事訴訟法第466 條之1 ：
對於第二審判決上訴，上訴人應委任律師為訴訟代理人，但上訴
人或其法定代理人具有律師資格者，不在此限。
上訴人之配偶、三親等內之血親、二親等內之姻親，或上訴人為
法人、中央或地方機關時，其所屬專任人員具有律師資格並經法
院認適當者，亦得為第三審訴訟代理人。
第1 項但書及第2 項情形，應於提起上訴或委任時釋明之。

司法院資訊處製作；財團法人民間司法改革基金會備份。
